臺灣苗栗地方法院刑事判決　　　　　　　　　　　　　　九十年度易字第七七號
　　公　訴　人　臺灣苗栗地方法院檢察署檢察官
　　被　　　告　乙○○
右列被告因違反電子遊戲場業管理條例案件，經檢察官提起公訴（九十年度偵字第三
八一一號號），本院判決如左：
    主  文
乙○○違反未依規定辦理營利事業登記，不得經營電子遊戲場業之規定，處拘役貳拾
日，如易科罰金，以佰元折算壹日。緩刑貳年。
電子遊戲機貳台（俗稱金牌小瑪莉壹台、黑白郎君壹台）及新台幣捌佰柒拾元，均沒
收。
    事  實
一、乙○○明知非經辦理商業登記及申請營利事業登記，不得經營電子遊戲場業，竟
    未辦理商業登記及營利事業登記即擅自民國九十年七月十八日起，在苗栗縣通霄
    鎮坪頂里五鄰五十一之二十五號對面鐵皮屋內擺置益智娛樂類遊戲電子遊戲機二
    台（俗稱金牌小瑪莉一台、黑白郎君一台），供不特定人把玩用。嗣於同年月二
    十七日二十一時二十五分許，為警當場查獲，並扣得上開電子遊戲機二台（含其
    內新台幣十元硬幣共八十七枚，合計八百七十元）。
二、案經苗栗縣政府移送臺灣苗栗地方法院檢察署檢察官偵查起訴。
    理  由
一、訊據被告乙○○固坦承自九十年七月十八日起，即在上址擺置電子遊戲機台二台
    等事實，惟矢口否認有何違反電子遊戲場業管理條例之犯行，辯稱：上開機台係
    供伊自行把玩之用，並未對外從事營業等語。經查：在上址擺設之電子遊戲機二
    台為警查獲時，其機台內分別各有十元硬幣三十七枚、五十枚乙節，業據被告供
    承在卷，核與證人即查獲本件之員警甲○○於本院審理時結證情節相符，且有違
    反電子遊戲場業管理條例代保管單、苗栗縣警察局通霄分局中和派出所臨檢紀錄
    表各一紙附卷可佐，徵諸自該二台電子遊戲機起出十元硬幣數量之多，顯與供己
    把玩時僅須投以少數之硬幣再循環使用即可之常情有違，是被告辯稱：係供其自
    行把玩等語，即有可疑；再參以上開二機台為警查獲時，其置幣箱均有上鎖，此
    為被告所自承，亦有該二機台之照片六幀附卷可稽，益見該二機台內內之硬幣乃
    係不特定人於把玩時所投入，並非被告自行把玩所投入，否則，被告又何須將該
    二機台之置幣箱予以上鎖，而防止他人隨意取出機台內之硬幣。此外，並有上開
    電子遊戲機二台及新台幣十元硬幣八十七枚合計八百七十元扣案可證。是被告上
    開辯解，要係卸責之詞，自不足採信。綜上所述，本件事證已臻明確，被告違反
    電子遊戲場業管理條例之犯行，應堪認定。
二、核被告所為，係違反電子遊戲場業管理條例第十五條未依法登記而經營電子遊戲
    場業之規定，應依同法第二十二條論處。爰審酌被告犯罪之動機、目的、手段，
    犯罪所生之危害、犯罪後之態度等一切情狀，量處如主文所示之刑，並諭知易科
    罰金之折算標準。查被告前未曾受有期徒刑以下刑之宣告，有臺灣高等法院被告
    全國刑案紀錄表在卷可考，其因一時失慮，致觸犯本案犯行，經本次起訴審判後
    ，當能知所警惕，本院認為前開對其所宣告之刑，以暫不執行為適當，爰併予宣
    告緩刑二年，以啟自新。扣案之電子遊戲機二台（俗稱金牌小瑪莉一台、黑白郎
    君一台）為被告所有且供犯罪所用之物，另新台幣八百七十元，則係被告所有而
    因犯罪所得之物，應分別依刑法第三十八條第一項第二款、第三款規定併予宣告
    沒收。
據上論斷，應依刑事訴訟法第二百九十九條第一項前段，電子遊戲場業管理條例第十
五條、第二十二條，刑法第十一條、第四十一條第一項前段、第七十四條第一款、第
三十八條第一項第二款、第三款，罰金罰鍰提高標準條例第二條，判決如主文。
本案經檢察官李殷財到庭執行職務。
中      華      民      國    九十一    年      六      月    二十八    日
                                    臺灣苗栗地方法院刑事第二庭
                                        法  官  林  燦  都
右正本證明與原本無異。
如不服本判決，應於送達後十日內向本院提出上訴狀（須附繕本），上訴於臺灣高等
法院臺中分院。
                                        書記官  陳  建  分
中      華      民      國    九十一    年      六      月    二十八    日
附錄論罪科刑法條
電子遊戲場業管理條例第二十二條
違反第十五條規定者，處行為人一年以下有期徒刑、拘役或科或併科新台幣五十萬元
以上二百五十萬元以下罰金。
